臺灣花蓮地方法院刑事判決　　　　　　　　　　　　　　九十年度花易字第一二號
　　公　訴　人　臺灣花蓮地方法院檢察署檢檢官
　　被　　　告　林文雄　男三十歲（民國五十九年十一月十一日生）


　　　　　　　　　　　　身分證統一編號：Ｖ一二■C四二一四■C六號
右列被告因違反毒品危害防制條例案件，經檢察官聲請以簡易判決處刑（八十九年度
偵字第一三四四號），本院認為不應以簡易判決處刑，改依通常訴訟程序判決如左：
      主  文
林文雄連續施用第二級毒品，累犯，處有期徒刑陸月，如易科罰金以參佰元折算壹日
。
扣案之第二級毒品安非他命參包（毛重伍點玖公克）沒收並銷燬之，扣案之吸食器壹
組，沒收。
被訴施用第一級毒品罪部分，公訴不受理。
      事  實
一、林文雄曾於八十六年間，因偽造文書案件，經臺灣台東地方法院判處有期徒刑三
    月確定，甫於八十七年八月十日執行完畢，又於八十八年間因施用毒品案件，經
    依臺灣台東地方法院以八十八年度毒聲字第一四六號裁定送觀察、勒戒後，認無
    繼續施用毒品傾向，由臺灣台東地方法院檢察署檢察官於八十九年三月十日以八
    十九年度毒偵緝字第四號不起訴確定。詎仍不知悔改，基於概括犯意，連續於八
    十九年十二月六日起至八十九年十二月八日止，在花蓮市○○○街○○號三樓之
    五等處施用第二級毒品安非他命，嗣於警方於八十九年十二月八日於警局採尿查
    獲，並扣得第二級毒品安非他命三包（毛重五點九公克）、吸食器一組。嗣經本
    院八十九年度毒聲字第一二五九號裁定送觀察、勒戒後，認有繼續施用毒品之傾
    向，經本院以八十九年度毒聲字第一一裁定令入戒治處所施以強制戒治一年。
二、案經花蓮縣警察局移送臺灣花蓮地方法院檢察署檢察官偵查起訴。
      理  由
一、右揭事實，業據被告林文雄於警訊時及偵審中坦承不諱，且有臺灣台東地方法院
    檢察署檢察官八十九年度毒偵緝字第四號不起訴處分書乙紙附卷，及第二及毒品
    安非他命三包（毛重五點九公克）、吸食器一組扣案可稽。而被告之尿液經送驗
    呈安非他命陽性反應，復有花蓮縣警察局保安隊偵辦麻醉藥品、檢肅煙毒條例等
    案嫌疑犯姓名基本資料編號對照表、花蓮縣衛生局煙毒尿液檢驗成績書各乙紙在
    卷可稽。又被告再次送觀察勒戒，經勒戒所認有繼續施用毒品傾向，亦有本院八
    十九年度毒聲字第一二五九號裁定、台灣花蓮看守所附設勒戒處所花所總字第三
    三二二號函送之有繼續施用毒品傾向證明書在卷可按，本件被告事證至臻明確，
    被告犯行堪以認定。
二、核被告林文雄所為，係犯毒品危害防治條例第十條第二項之罪。被告先後多次犯
    行，時間緊接，構成要件相同，顯係基於概括犯意反覆為之，應依連續犯規定，
    論以一罪。被告曾因偽造文書案件，經臺灣台東地方法院判處有期徒刑三月確定
    ，甫於八十七年八月十日執行完畢，有臺灣高等法院被告全國前案紀錄表乙紙在
    卷可稽，其於前案執行完畢後，五年內再犯本件有期徒刑以上之罪，為累犯，應
    依刑法第四十七條規定遞加重其刑。爰審酌被告犯罪之手段、次數、時間及犯罪
    後之態度等一切情狀，量處如主文所示之刑。再刑法第四十一條「犯最重本刑為
    三年以下有期徒刑以下之刑之罪，而受六月以下有期徒刑或拘役之宣告，因身體
    、教育、職業或家庭之關係，執行顯有困難者，得以一元以上三元以下折算一日
    ，易科罰金。」，已於九十年一月四日修正為「犯最重本刑為五年以下有期徒刑
    之罪，而受六個月以下有期徒刑或拘役之宣告，因身體、教育、職業、家庭之關
    係或其他正當事由，執行顯有困難者，得以一元以上三元以下折算壹日，易科罰
    金。」（刑法第四十一條第一項前段），同月十日生效。而被告所犯施用第二級
    毒品罪，最重本刑為五年以下有期徒刑之罪，並受六個月以下有期徒刑之宣告，
    比較新舊法，以新法有利於行為人，自應諭知易科罰金之折算標準。扣案之安非
    他命為第二級毒品，應依毒品危害防制條例第十八條第一項規定宣告沒收並銷燬
    之，扣案之吸食器為被告所有已供犯罪使用之工具，應依刑法第三十八條第一項
    第二款宣告沒收。
三、公訴意旨另以：被告林文雄於右揭時地施用第一級毒品海洛因，並於八十九年十
    二月七日，在花蓮市○○○街○○號三樓之五住處，為警扣得海洛因一包（毛重
    二公克），因認被告涉犯有施用第一級毒品罪嫌（公訴人起訴法條雖未引用毒品
    危害防制條例第十條第一項，但犯罪事實欄已論及該犯罪事實）。按起訴程序違
    背法律規定，應諭知不受理之判決，刑事訴訟法第三百零三條第一款定有明文。
    經查，前述犯罪事實固為被告於審判中坦承不諱，惟施用第一級毒品，檢察官應
    先將被告送勒戒處所實施觀察、勒戒，毒品危害防制條例第二十條第一項定有明
    文。茲被告林文雄施用第一級毒品部分經檢察官聲請送觀察勒戒後（八十九年度
    聲觀字第七三一號），雖經本院裁定交付觀察勒戒（八十九年度毒聲字第一二五
    九號），惟觀察勒戒處所出具之有繼續施用毒品傾向評估標準紀錄上所載之觀察
    勒戒毒品種類，僅為第二級毒品安非他命，顯見觀察勒戒處所並未就被告林文雄
    施用第一級毒品海洛因之犯行作評估，則該處所出具之有繼續施用毒品傾向證明
    書，應僅指第二級毒品安非他命而言，並不包括施用第一級毒品海洛因。綜上所
    述，被告林文雄施用第一級毒品海洛因既未經評估，尚無法確定有無繼續施用毒
    品傾向，公訴人遽行提起公訴，起訴程序違背法律規定，自應諭知不受理之判決
    。扣案之海洛因一包 （毛重二公克）亦無從併予宣告沒收。
四、依刑事訴訟法第四百五十二條、第二百九十九條第一項前段、第三百零三條第一
    款，毒品危害防治條例第十條第二項、第二十條第三項、第十八條第一項，刑法
    第十一條前段、第四十七條、第五十六條、第四十一條第一項前段、第二條第一
    項前段、第三十八條第一項第二款，罰金罰鍰提高標準條第二條，判決如主文所
    示。
本案經檢察官李子春到庭執行職務。
中　  　華　  　民　  　　國　　  九  十　年　　　九　　　月　 十七     日
    　　　　　　　　　　　　　　　臺灣花蓮地方法院刑事庭
                                      法  官  湯  文  章
 
右正本證明與原本無異。
如不服本判決，得於判決書送達之翌日起十日內，以書狀敘述理由，向本庭提出上訴
。
  　　    　　　　　　　　　　　　　　法院書記官   李  閔  華
中　  　華　  　民　  　　國　　  九  十　年　　　九　　　月　  十  八  日
附錄本判決論罪之法律條文：
毒品危害防制條例第十條第二項
施用第二級毒品者，處三年以下有期徒刑。